臺灣新北地方法院板橋簡易庭民事簡易判決
111年度板簡字第2500號
原      告  聯邦商業銀行股份有限公司

法定代理人  林鴻聯  
訴訟代理人  丁駿華  
            陳彧    
被      告  林士雅  

上列當事人間請求給付清償借款等事件，於民國111年11月28日
言詞辯論終結，本院判決如下：
    主      文
被告應給付原告新臺幣50,521元，及自民國111年5月31日起至清
償日止，按年息8.88%計算之利息，暨自民國111年7月1日起至清
償日止，逾期六個月以內者，按上開利率10%，逾期超過六個月
者，按上開利率20%計算之違約金，每次違約狀態最高連續計付
期數為9期。
被告應給付原告新臺幣73,677元，及其中新臺幣68,851元自民國
111年7月27日起至清償日止，按年息15%計算之利息。
訴訟費用由被告負擔。
本判決得假執行。
    事實及理由
一、原告主張：被告於民國109年10月27日向原告申請借款最高
    訂約額度新台幣（下同）100,000元，由被告簽立貸款契約
    書乙紙，約定利息按年利率8.88%，如有遲延履行時，則於
    遲延期間按年利率8.88%給付遲延利息，另約定逾期在6個月
    以内者，按上開利率百分之十，逾期超過6個月者，按上開
    利率百分之二十計算之違約金。借款人如未依約清償本金時
    ，經原告通知或催告得減少本借款之額度，或縮短本借款期
    限或視為全部到期。經查被告自111年5月31日起即未依約還
    款，經結算被告迄今尚欠負本金50,521元及如請求標的所示
    之利息、違約金未依約清償，雖迭經催討而無效，又被告於
    105年9月13日另向原告請領信用卡使用（卡號：0000000000
    000000)，依信用卡約定條款被告得於財團法人聯合信用卡
    處理中心等之特約商店記帳消費，但應於次月繳款截止日前
    向原告清償，逾期應給付按年息百分之15計算之利息。查被
    告截至111年7月26日止共消費記帳73,677元及其利息未按期
    給付，其中68,851元為消費款。為此，爰依消費借貸契約、
    信用卡契約之法律關係提起本件訴訟，並聲明如主文第一、
    第二項所示。
二、被告對原告提出之卷證資料無意見，僅表示已向法扶申請債
    務清理。
三、原告主張之事實，業據其提出信用貸款申請書、借款契約書
    、授信攤還及收息紀錄查詢單、信用卡申請書暨約定條款、
    帳戶基本資料、帳單等件為證，自堪信原告之主張為真實。
    又按法院裁定開始更生程序後，對於債務人不得開始或繼續
    訴訟及強制執行程序，消費者債務清理條例第48條第2項固
    定有明文，然依上開規定，法院裁定開始更生程序後，本院
    始得依法停止訴訟程序。本件依被告所述，其聲請消費者債
    務清理條例之程序仍未完成，堪認被告應尚未經法院裁定准
    許更生或清算程序，則揆諸前開說明，本件自無須停止訴訟
    程序，併此敘明，從而，原告依消費借貸契約、信用卡契約
    之法律關係，請求被告給付如主文第一、第二項所示之金額
    、遲延利息、違約金，為有理由，應予准許。
四、本件係就民事訴訟法第427條訴訟適用簡易程序所為被告敗
    訴之判決，爰依同法第389條第1項第3款之規定，職權宣告
    假執行。
五、訴訟費用負擔之依據：民事訴訟法第78條。
中　　華　　民　　國　　111  　年　　12　　月　　9　　日
臺灣新北地方法院板橋簡易庭
 法  官   沈  易
以上正本係照原本作成。
如不服本判決，應於送達後20日內，向本庭（新北市○○區○○
路○段00巷0號）提出上訴狀並表明上訴理由，如於本判決宣示
後送達前提起上訴者，應於判決送達後20日內補提上訴理由書（
須附繕本）。如委任律師提起上訴者，應一併繳納上訴審裁判費
。
中　　華　　民　　國　　111 　年　　12　　月　　 9　　日
                      書記官  劉美蘭